【裁判字號】    97,訴,1258
【裁判日期】    971218
【裁判案由】    違反海關緝私條例
【裁判全文】
臺北高等行政法院裁定
                                      97年度訴字第1258號
原      告  轉運開發有限公司
代  表  人  甲○○
被      告  財政部基隆關稅局
代  表  人  呂財益（局長）
上列當事人間違反海關緝私條例事件，原告不服財政部中華民國
97年3 月21日台財訴字第09700107960 號訴願決定（案號：第00
000000號），提起行政訴訟，本院裁定如下：
    主  文
原告之訴駁回。
訴訟費用由原告負擔。
    理  由
一、原告起訴後，被告代表人變更為呂財益，是新任代表人具狀
    聲明承受訴訟，核無不合，應予准許，合先敘明。
二、按「海關依本條例處分之緝私案件，應製作處分書送達受處
    分人。前項處分書之送達方法，準用刑事訴訟法有關送達之
    規定。」「受處分人不服前條處分者，得於收到處分書之日
    起30日內，依規定格式，以書面向原處分海關申請復查。」
    為海關緝私條例第46條、第47條第1 項所明定。依刑事訴訟
    法第62條準用民事訴訟法第138 條第1 項、第2 項規定，送
    達於應受送達人之住居所、事務所或營業所，未獲會晤應受
    送達人，亦無受領文書之同居人、受雇人，得將文書寄存於
    送達地之自治或警察機關，並作送達通知書2 份，1 份黏貼
    於應受送達人住居所、事務所或營業所門首，1 份置於該送
    達處所信箱或其他適當位置，以為送達；該寄存送達，自寄
    存之日起，經10日發生效力。次按行政訴訟法第107 條第1
    項第10款規定，起訴不合程式或不備其他要件者，除其情形
    可以補正，應先定期命補正外，行政法院應以裁定駁回之。
三、原告於民國（下同）95年1 月16日委由利弘報關有限公司於
    向被告報運自中國大陸進口木製品乙批（進口報單號碼：第
    AA/95/0102/0062 號）計7 項，經內政部警政署保安警察第
    三總隊第一大隊實施落地追蹤檢查，查獲來貨夾藏有未經申
    報之不明白色化學粉末計44桶，經通報被告取樣送請行政院
    農業委員會（下稱農委會）農業藥物毒物試驗所化驗結果，
    該粉末為「益達胺」農藥原體，復據農委會動植物防疫檢疫
    局查復，該農藥屬行為時農藥管理法第6 條第1 款所稱未經
    核准擅自輸入之偽農藥，核屬關稅法第15條第3 款所稱法律
    規定之不得進口之物品，經審理原告涉有虛報進口貨物名稱
    、數量，輸入偽農藥，逃避管制之違章成立，且屬於5 年內
    再犯海關緝私條例同一規定之行為，乃依海關緝私條例第37
    條第3 項規定轉據同條例第36條第1 項及第3 項規定，以96
    年3 月1 日95年第00000000號處分書（下稱原處分）處貨價
    1.5 倍之罰鍰計新台幣（下同）1,242,708 元，併沒入貨物
    。原告不服申請復查，經復查決定不受理，提起訴願亦遭駁
    回，遂提起行政訴訟。
四、經查原處分係因送達於原告公司營業所在地，未獲會晤應受
    送達人，亦無受領文書之同居人、受雇人，於96年3 月9 日
    寄存於原告公司所在地之桃園縣政府警察局平鎮分局宋屋派
    出所，並作送達通知書2 份，1 份黏貼於應受送達人住居所
    、事務所或營業所門首，1 份置於該送達處所信箱或其他適
    當位置，以為送達，有送達證書及掛號郵件簽收清單影本在
    原處分卷可稽，該寄存送達依法已於96年3 月19日發生效力
    。計其申請復查期間應自96年3 月20日起算，至96年4 月18
    日（星期三）即已屆滿，原告遲至96年5 月16日始申請復查
    ，有被告加蓋於復查申請書上之收文戳記可按，顯已逾期。
五、原告雖主張因公司已解散無人，且原告代表人於96年2 月26
    日出國，至96年5 月1 日始返國，故無法於法定期間內提出
    復查申請云云。惟查原處分寄存送達既為合法，依法已生送
    達效力，業如前述，不因原告或其代表人實際何時受領而有
    異，縱如原告所言，其代表人出國不在國內，對於復查期間
    之計算亦無影響。況其並非不能指定他人代收送達及代為申
    請復查，難謂因不可歸責於己之事由致遲誤法定期間。又原
    告雖已解散，惟並未陳報清算人及清算終結，業經本院函詢
    臺灣桃園地方法院據復在卷（見本院卷第50、51頁），依公
    司法第25條規定，原告公司尚屬存續。是被告自程序上駁回
    其復查申請，訴願決定予以維持，均無不合。原告復提起行
    政訴訟，自為法所不許，應予駁回。又本件訴訟既不合法，
    其實體之理由，自無庸審酌，併予敘明。
六、依行政訴訟法第107 條第1 項第10款、第104 條、民事訴訟
    法第95條、第78條，裁定如主文。
中    華    民    國    97    年    12    月    18    日
                    臺北高等行政法院第三庭
                              審判長法  官  姜  素  娥
                                    法  官  陳  心  弘
                                    法  官  楊  莉  莉
上為正本係照原本作成。
如不服本判決，應於送達後20日內，向本院提出上訴狀並表明上
訴理由，如於本判決宣示後送達前提起上訴者，應於判決送達後
20日內補提上訴理由書（須按他造人數附繕本）。
中    華    民    國    97    年    12    月    18    日
                                    書記官  林  俞  文


司法院資訊處製作；財團法人民間司法改革基金會備份。
